【裁判字號】    90,易,58
【裁判日期】    900330
【裁判案由】    妨害秩序
【裁判全文】
臺灣板橋地方法院刑事判決                              九十年度易字第五八號
    公  訴  人  臺灣板橋地方法院檢察署檢察官
    被      告  甲○○
右列被告因妨害秩序案件，經檢察官提起公訴（八十九年度偵字第一三九五○號），
本院判決如左：
    主  文
甲○○以文字、演說，公然煽惑他人犯罪，累犯，處有期徒刑陸月，如易科罰金，以
參佰元折算壹日。
扣案之六合彩明牌貳拾參張及六合彩解說單陸張均沒收。
    事  實
一、甲○○曾先後於民國八十二年十二月二十一日、八十三年十二月七日、八十四年
    四月十四日、八十六年三月十九日、八十六年十月十三日，犯妨害秩序罪，依序
    經臺灣新竹地方法院、臺灣高等法院、臺灣新竹地方法院、臺灣高等法院、臺灣
    苗栗地方法院分別判處有期徒刑六月、十月、一年、八月及九月確定，最後一次
    犯行於八十八年九月三十日假釋期滿未經撤銷而執行完畢。仍不知悔改，復基於
    公然煽惑他人犯罪之犯意，於八十九年七月二十日早上七時十分許，在臺北縣三
    重市○○○路之大同公園內不特定多數人得以共見共聞之公共場所，以六合彩解
    說單向顧客解釋如何簽賭，並擬以每份新臺幣五十元及一百元之價格販賣六合彩
    參考明牌予不特定人，而以文字、演說，公然煽惑他人簽賭六合彩犯賭博罪。嗣
    於同日上午七時三十分許，在上址為警當場查獲，並扣得其所有供犯罪所用之六
    合彩明牌二十三張及六合彩解說單六張。
二、案經臺北縣警察局三重分局報告臺灣板橋地方法院檢察署檢察官偵查起訴。
    理  由
一、訊據被告甲○○對前揭事實供承不諱，並有六合彩明牌二十三張、六合彩解說單
    六張扣案可証，至被告於本院審理中固否認上述物品為其所有，而辯稱：扣案物
    品係警察在隔壁桌找到，誤以為係伊所有云云，惟上開物品係被告所有供本件犯
    罪所用之物，業據被告於警偵訊中供述無訛（詳偵查卷宗第五頁、第二五頁反面
    ），復參以被告亦自承：伊有於扣案物品清單持有人處簽名等語在卷（詳本院九
    十年三月二十二日審判筆錄），衡情，倘扣案物品非被告所有，被告何需於持有
    人處簽名，從而堪認被告事後所辯，應係卸責之詞，不足採信。本件事証明確，
    被告犯行洵堪認定。
二、查被告於臺北縣三重市○○○路大同公園內，以六合彩解說單向顧客解釋如何簽
    賭，並擬販賣六合彩明牌，核其所為，係犯刑法第一百五十三條第一款之以文字
    、演說，公然煽惑他人犯罪之罪。又被告曾先後於八十二年十二月二十一日、八
    十三年十二月七日、八十四年四月十四日、八十六年三月十九日、八十六年十月
    十三日，犯妨害秩序罪，依序經臺灣新竹地方法院、臺灣高等法院、臺灣新竹地
    方法院、臺灣高等法院、臺灣苗栗地方法院分別判處有期徒刑六月、十月、一年
    、八月及九月確定，最後一次犯行於八十八年九月三十日假釋期滿未經撤銷假釋
    而執行完畢，此有臺灣高等法院檢察署刑案紀錄簡覆表乙紙在卷可憑，其於有期
    徒刑之執行完畢後，五年以內復犯有期徒刑以上之本罪，為累犯，應依刑法第四
    十七條之規定加重其刑。爰審酌被告雖坦承犯行，惟不思自檢，履次犯行皆係相
    同，經數次刑之執行後仍不知悔改，併其犯罪之手段、對社會所生之危害等一切
    情狀，量處如主文所示之刑。末查被告行為後，刑法第四十一條於九十年一月十
    日修正公布，同年月十二日生效，原條文修正為第四十一條第一項前段，並將得
    易科罰金之罪，從「犯最重本刑為三年以下有期徒刑以下之刑之罪」，修正為「
    犯最重本刑為五年以下有期徒刑以下之刑之罪」，因本案被告所犯之罪本即為「
    最重本刑三年以下有期徒刑以下之刑之罪」，比較新舊法，無何者較有利於被告
    之問題，依刑法第二條第一項前段之規定，本案應適用修正後之現行刑法第四十
    一條第一項前段條文，併諭知易科罰金之折算標準。至扣案之六合彩明牌二十三
    張及六合彩解說單六張，係被告所有供其犯罪所用之物，茲如前述，爰依刑法第
    三十八條第一項第二款之規定一併宣告沒收之。
據上論斷，應依刑事訴訟法第二百九十九條第一項前段，刑法第二條第一項前段、第
一百五十三條第一款、第四十七條、第三十八條第一項第二款、，罰金罰鍰提高標準
條例第一條前段、第二條，判決如主文。
本案經檢察官毛有增到庭執行職務。
中    華    民    國      九十        年      三      月      三十      日
                                      臺灣板橋地方法院刑事第四庭
                                          法  官  游  秀  雯
右正本證明與原本無異。
如不服本判決，應於判決送達後十日內，向本院提出上訴狀。
                                          書記官  陳  怡  真
中    華    民    國      九十        年      三      月      三十      日
附錄本案論罪科刑法條全文：
刑法第一百五十三條
以文字、圖畫演說或他法，公然為左列行為之一者，處二年以下有期徒刑，拘役或一
千元以下罰金：
一、煽惑他人犯罪者。
二、煽惑他人違背法令，或抗拒合法之命令者。


司法院資訊處製作；財團法人民間司法改革基金會備份。
